最高法院刑事判決                                  八十八年度台非字第三九號
    上訴人  最高法院檢察署檢察總長
    被  告  甲○○  男
右上訴人因被告竊盜案件，對於台灣士林地方法院中華民國八十七年四月一日第一審
確定判決（八十七年度士簡字第一八○號，起訴案號：台灣士林地方法院檢察署八十
七年度偵字第二三八○號），認為違法，提起非常上訴，本院判決如左：
    主  文
原判決關於違背法令部分撤銷。
    理  由
非常上訴理由稱：「按依刑法第七十四條之規定，得宣告緩刑者，以未曾受有期徒刑
以上刑之宣告，或前受有期徒刑以上刑之宣告，執行完畢或赦免後，五年以內未曾受
有期徒刑以上刑之宣告為要件。故凡在判決前已經受有期徒刑以上刑之宣告確定者，
即不合於緩刑條件，不得宣告緩刑（參照最高法院五十四年台非字第一四八號判例）
。本件被告甲○○因逃亡案件，於民國八十四年八月二十四日經空軍防砲警衛司令部
以八十四年忠判字第一○四號判決，判處有期徒刑三年，於八十四年九月二十七日確
定。有該判決影本暨該司令部（八七）怡和字第一三六六○號函影本各一件可稽。則
本件被告因竊盜案件，原審於八十七年四月一日判決時，被告已不符合緩刑宣告之要
件，自不得宣告緩刑，乃竟認被告符（合）宣告緩刑之要件而為緩刑之諭知，揆諸前
開說明，其判決當然為違背法令，案經確定，爰依刑事訴訟法第四百四十一條、第四
百四十三條提起非常上訴，以資糾正。」等語。
本院按緩刑之宣告，須以未曾受有期徒刑以上刑之宣告，或前受有期徒刑以上刑之宣
告執行完畢或赦免後，五年以內未曾受有期徒刑以上刑之宣告為要件，此觀刑法第七
十四條之規定自明。故凡在判決前已經受有期徒刑以上刑之宣告確定者，即不合於緩
刑條件，不得於後案宣告緩刑，本院五十四年台非字第一四八號亦著有判例。又被告
得否適用刑法第七十四條宣告緩刑之前提事實，具有調查之必要性，不問卷內有無該
項資料，均應依法調查而為裁判。本件被告甲○○曾因逃亡罪，經空軍防砲警衛司令
部於八十四年八月二十四日以八十四年忠判字第一○四號判決，判處有期徒刑三年，
於刑之執行完畢或赦免後，令入勞動場所，強制工作二年，於八十四年九月二十七日
確定，有該司令部（八七）怡和字第一三六六○號函及判決影本各一件可稽。乃被告
於八十七年三月一日復犯竊盜罪，揆諸首開說明，自不得為緩刑之宣告。原審未予依
法調查，竟對被告所犯竊盜罪，於八十七年四月一日以八十七年度士簡字第一八○號
判處有期徒刑四月，同時諭知緩刑二年，顯屬違法。案經確定，非常上訴意旨執以指
摘，洵有理由。惟原判決尚非不利於被告，應由本院將原判決關於諭知緩刑之違背法
令部分撤銷，以資糾正。
據上論結，應依刑事訴訟法第四百四十七條第一項第一款前段，判決如主文。
中      華      民      國    八十八    年      二      月       四     日
                              最高法院刑事第二庭
                                  審判長法官  蔡  詩  文
                                        法官  莊  登  照
                                        法官  洪  明  輝
                                        法官  羅  一  宇
                                        法官  石  木  欽
      右正本證明與原本無異
                                              書  記  官
中      華      民      國    八十八    年      二      月      十      日
                                                                        Ｒ
